臺灣新北地方法院刑事判決
111年度金訴字第522號
公  訴  人  臺灣新北地方檢察署檢察官
被      告  黃莉婷


選任辯護人  馬廷瑜律師（法扶律師）
上列被告因違反洗錢防制法等案件，經檢察官提起公訴（110年
度偵字第36714號、第41559號），本院判決如下：
  　主　文
黃莉婷幫助犯洗錢防制法第十四條第一項之洗錢罪，處有期徒刑
參月，併科罰金新臺幣貳萬元，罰金如易服勞役，以新臺幣壹仟
元折算壹日。緩刑貳年，緩刑期間付保護管束，並應自本判決確
定之日起壹年內，接受法治教育參場次。
    事　實
一、黃莉婷可預見他人無正當理由收取金融帳戶之存摺、金融卡
    及密碼，依一般社會生活之通常經驗，此金融帳戶恐淪為詐
    欺等財產犯罪之工具，且可預見將自己帳戶及金融卡、密碼
    提供予他人使用，可能幫助掩飾或隱匿他人因犯罪所得財物
    ，致使被害人及警方追查無門，卻仍不違背其本意，基於幫
    助詐欺取財及幫助洗錢之不確定故意，依照姓名不詳、自稱
    「凱鐿Jerry」之成年人之指示，於民國110年5月22日19時
    許，在新北市○○區○○○街000號之空軍1號貨運行，將其所申
    辦之臺灣新光商業銀行帳號0000000000000號帳戶（下稱新
    光銀行帳戶）、永豐商業銀行帳號00000000000000號帳戶（
    下稱永豐銀行帳戶）之存摺影本、提款卡，以交貨便之方式
    ，寄送予某姓名不詳、自稱「陳伯豪」之成年人，並以通訊
    軟體LINE告知「凱鐿Jerry」上開帳戶提款卡之密碼。嗣該
    自稱「凱鐿Jerry」之人及所屬詐欺集團取得上開帳戶後，
    即共同意圖為自己不法所有，基於詐欺取財、洗錢之犯意聯
    絡，於如附表所示時間，以如附表所示之方式，向如附表所
    示之人施用詐術，使其等均陷於錯誤，遂依指示將如附表所
    示之金額，匯入如附表所示之帳戶內，隨即遭該詐欺集團提
    領上開款項，藉以製造金流斷點，而掩飾或隱匿犯罪所得之去
    向及所在。嗣因彭馨潁、邱鈺圃察覺有異而報警處理，始查
    悉上情。
二、案經彭馨潁訴由彰化縣警察局和美分局、邱鈺圃訴由新北市
    政府警察局淡水分局報告臺灣新北地方檢察署檢察官偵查起
    訴。
　　理　由
一、證據能力部分：
　㈠按被告以外之人於審判外之言詞或書面陳述，除法律有規定
    者外，不得作為證據；又被告以外之人於審判外之陳述，雖
    不符同法第159條之1至第159條之4之規定，而經當事人於審
    判程序同意作為證據，法院審酌該言詞陳述或書面陳述作成
    時之情況，認為適當者，亦得為證據；而當事人、代理人或
    辯護人於法院調查證據時，知有第159條第1項不得為證據之
    情形，而未於言詞辯論終結前聲明異議者，視為有前項之同
    意，刑事訴訟法第159條第1項、第159條之5分別定有明文。
    查本判決所引用被告黃莉婷以外之人於審判外所為陳述，雖
    均屬傳聞證據，然本件當事人對於本判決下列所引用之供述
    證據，於本院準備程序中表示同意有證據能力，且迄至言詞
    辯論終結前亦未聲明異議，本院審酌該等具有傳聞證據性質
    之證據製作時之情況，尚無違法不當及證明力明顯過低之瑕
    疵，應無不宜作為證據之情事，認以之作為本案之證據，應
    屬適當，依刑事訴訟法第159條之5之規定，認該等證據資料
    均有證據能力。
　㈡至於本判決所引用之非供述證據部分，與本案待證事實均有
    關連性，亦無證據證明係實施刑事訴訟程序之公務員以不法
    方式所取得，依刑事訴訟法第158條之4之反面解釋，當有證
    據能力，復於本院審理時，提示並告以要旨，使當事人充分
    表示意見，自得為證據使用。
二、認定事實所憑之證據及理由：
　㈠訊據被告固坦承於上開時間、地點，依照「凱鐿Jerry」之指
    示，寄交本案上開帳戶之存摺封面影本、提款卡及告知提款
    卡密碼，嗣告訴人彭馨潁、邱鈺圃因遭詐騙，致各匯入如附
    表所示款項至本案上開帳戶內等事實，惟矢口否認有何幫助
    詐欺取財或幫助洗錢之犯行，辯稱：我是因為要辦理貸款，
    才提供上開帳戶提款卡及密碼給「凱鐿Jerry」，他說要幫
    我美化帳戶，我沒有辦過貸款，所以不清楚銀行內部作業，
    我也是被騙的云云。辯護人為被告辯護稱：被告教育程度不
    高，也沒有向銀行貸款的經驗，當時因為亟需用錢，才會遭
    詐欺集團成員「凱鐿Jerry」欺騙而提供提款卡及密碼，被
    告認為這是銀行借款的正常流程，依照被告之生活經驗，無
    從期待其有辦法察覺不合理之處，被告主觀上並無幫助犯罪
    之認知等語。經查：
　⒈被告上開時間、地點將其所申辦之新光銀行帳戶、永豐銀行
    帳戶之存摺影本、提款卡，寄送予某姓名不詳、自稱「陳伯
    豪」之成年人，並以通訊軟體LINE告知「凱鐿Jerry」上開
    提款卡之密碼。嗣「凱鐿Jerry」及所屬詐欺集團取得上開
    帳戶後，即共同意圖為自己不法所有，基於詐欺取財、洗錢
    之犯意聯絡，於如附表所示時間，以如附表所示之方式，向
    如附表所示之人施用詐術，使其等均陷於錯誤，遂依指示將
    如附表所示之金額，匯入如附表所示之帳戶內，隨即遭該詐
    欺集團提領上開款項等情，業據被告於本院審理中坦承不諱
    （見本院卷第98-99、175-178頁），核與證人即告訴人彭馨
    潁、邱鈺圃於警詢中之證述情節大致相符（見偵41559卷第1
    7-24、25-26頁，偵36714卷第11-14、15-18頁），復有新光
    銀行提供之客戶基本資料、掛失紀錄及帳號0000000000000
    號存款帳戶存提交易明細、告訴人邱鈺圃提出之轉帳交易擷
    圖、自動櫃員機交易明細、對話紀錄擷圖、被告提出之LINE
    通訊軟體對話擷圖、LINE通訊軟體聊天紀錄、寄件收據照片
    、永豐商業銀行作業處110年6月9日金融資料查詢回覆函暨
    客戶基本資料及帳號00000000000000號交易明細、告訴人彭
    馨潁提出之LINE通訊軟體對話擷圖、轉帳交易擷圖、自動櫃
    員機交易明細翻拍照片、臺灣新光商業銀行股份有限公司集
    中作業部111年5月17日新光銀集作字第1110101902號函暨帳
    號0000000000000號交易明細、永豐商業銀行作業處111年5
    月17日金融資料查詢回覆函暨帳號00000000000000號交易明
    細各1份在卷可參（見偵36714卷第19-21、39-45頁反面、第
    47-58頁，偵41559卷第29-33、35-47、49-54、83-93頁，本
    院卷第39-44、45-47頁），是此部分事實，首堪認定。
　⒉被告雖以前詞置辯，惟查：
　⑴按刑法上之故意，可分為確定故意（直接故意）與不確定故
    意（間接故意或未必故意），所謂不確定故意，係指行為人
    對於構成犯罪之事實，預見其發生而其發生並不違背其本意
    者，刑法第13條第2項定有明文。又按刑法第30條之幫助犯
    ，係以行為人主觀上有幫助故意，客觀上有幫助行為，即對
    於犯罪與正犯有共同認識，而以幫助意思，對於正犯資以助
    力，但未參與實行犯罪之行為者而言。幫助犯之故意，除需
    有認識其行為足以幫助他人實現故意不法構成要件之「幫助
    故意」外，尚需具備幫助他人實現該特定不法構成要件之「
    幫助既遂故意」，惟行為人只要概略認識該特定犯罪之不法
    內涵即可，無庸過於瞭解正犯行為之細節或具體內容，此即
    學理上所謂幫助犯之「雙重故意」。而基於申辦貸款之意思
    提供帳戶提款卡及密碼給對方時，是否同時具有幫助詐欺取
    財之不確定故意，並非絕對對立、不能併存之事，亦即縱係
    因申辦貸款業務而與對方聯繫接觸，但於提供帳戶提款卡及
    密碼予對方時，依行為人本身之智識能力、社會經驗、與對
    方互動之過程等情狀，如行為人對於其所提供之帳戶資料，
    已預見被用來作為詐欺取財等非法用途之可能性甚高，惟仍
    心存僥倖認為可能不會發生，而將該金融帳戶資料提供他人
    使用，可認其對於自己利益之考量遠高於他人財產法益是否
    因此受害乙節，容任該等結果發生而不違背其本意，自仍應
    認具有幫助詐欺取財之不確定故意，而成立幫助詐欺取財罪
    。
　⑵另衡諸貸款業務之常情，辦理貸款之金融機構或融資公司是
    否應允貸款，所應審核者乃為貸款人之資力、信用及償債能
    力為何，故除須提供個人之身分證明文件核對外，另應敘明
    並提出個人之工作狀況、收入金額及相關之財力證明資料（
    如工作證明、薪資轉帳帳戶存摺影本、扣繳憑單等），放款
    機構透過徵信調查申請人之債信後，評估是否放款以及放款
    額度，倘若貸款人債信不良，並已達放款機構無法承擔風險
    之程度時，即無法貸得款項；又申貸獲准時，放款機構係撥
    款至申貸人帳戶內，清償貸款時，直接由該帳戶內扣款，或
    是持現金繳款或匯款至指定帳戶內，並不需交付個人金融帳
    戶之提款卡及密碼等資料。
　⑶依被告所提供上開LINE對話紀錄截圖所示內容，確有被告所
    稱辦理貸款而寄出上開帳戶之提款卡並告知密碼之情形，惟
    被告於本院審理中已自承有詢問過新光銀行，銀行不讓其貸
    款等語（見本院卷第176頁），且參以被告於本案行為時已
    年近50歲，有其年籍資料在卷可查（見本院卷第21頁），佐
    以其自陳學歷為高職畢業，自27歲起開始工作，一直從事餐
    飲業等語（見本院卷第181頁），可認被告係智識正常且具
    有相當社會歷練之成年人。然被告於本院審理中供稱：對方
    說要幫我辦貸款和美化帳戶，叫我把帳戶影本、提款卡和密
    碼給他，我不清楚銀行內部作業，我不知道他為什麼要幫我
    美化，我跟對方只有透過LINE聯絡，也沒有其他方式；我當
    時收到的簡訊是寫「中華低利貸」，我以為是民間代辦公司
    ，但後來他又給我看台新銀行的名片，我就以為他是台新銀
    行的人跟民間代辦公司配合等語（見本院卷第98-99、178頁
    ），可見對方所提供之貸款公司名稱明顯矛盾，已非合理，
    且對方所稱以製造帳戶金流進出美化帳戶，以協助辦理貸款
    乙節，顯然是以不實資力詐貸金錢，亦明顯違常，此顯與正
    常辦理貸款流程不同。再者，依照被告所提出之LINE對話紀
    錄，被告一再向對方確認「貸款10萬真的一個月只要繳2012
    元嗎？真的嗎？過件後真的不用再繳其他費用嗎？」、「以
    上問題我要麻煩你給確定答案」等語，可見被告對於上開貸
    款金額、利息等優渥條件非全無懷疑，況且，被告亦未詢問
    對方如何徵信、撥款細節及還款方式、還款期限等貸款相關
    事宜，更彰顯此所謂貸款流程之不合理之處。依被告之智識
    、經驗，當可察覺有異，其卻無視於此，完全未加求證，仍
    然交出其個人金融帳戶資料，可見其對於帳戶資料寄出後，
    可能被用於非法用途，應可所認知。
　⑷又金融帳戶係個人資金流通之交易工具，事關帳戶申請人個
    人之財產權益，進出款項亦將影響其個人社會信用評價，極
    具專屬性，且金融機構開立帳戶多無特殊限制，一般民眾皆
    得以存入最低開戶金額之方式申請之，一般人可在不同之金
    融機構申請多數之存款帳戶使用，此乃眾所周知之事實，如
    非供作不法用途，任何人大可以自己名義申請開戶，實無需
    使用他人帳戶。而金融帳戶與提款卡、密碼結合，尤具專有
    性，若落入不明人士手中，極易被利用為取贓之犯罪工具。
    是以金融帳戶具有強烈之屬人及專屬性，應以本人使用為原
    則，衡諸常情，若非與本人有密切關係或特殊信賴關係，實
    無任意供他人使用之理，縱有交付個人帳戶供他人使用之特
    殊情形，亦必會先行了解他人使用帳戶之目的始行提供，並
    儘速要求返還。又詐欺集團經常利用收購、租用之方式取得
    他人帳戶，亦可能以應徵工作、薪資轉帳、質押借款、辦理
    貸款等不同名目誘使他人交付帳戶，藉此隱匿其財產犯罪之
    不法行徑，規避執法人員之查緝，並掩飾、確保因自己犯罪
    所得之財物，類此在社會上層出不窮之案件，已廣為新聞傳
    播媒體所報導，政府有關單位亦致力宣導民眾多加注意防範
    ，是避免此等專屬性甚高之物品被不明人士利用為犯罪工具
    ，當為具有正常智識者在一般社會生活中所應有之認識。被
    告為智識正常且具有社會經驗之成年人，已如前述，其對此
    自難諉為不知。參以被告於偵詢及本院審理中供稱：我只有
    跟對方在LINE上面聯絡、沒有其他聯絡方式；我不知道銀行
    貸款內部流程，我不了解他為什麼要我給他提款卡和密碼，
    那時候急需用錢；他也沒有說多久會還給我帳戶等語（見本
    院卷第99、175-178頁），更徵被告因急需用錢，無視帳戶
    資料交出後可能被用作非法用途之風險，猶仍為之。且觀之
    被告上開新光銀行帳戶及永豐銀行帳戶之交易明細（見本院
    卷第43-44、47頁），顯示被告於寄出該等帳戶之提款卡前
    ，餘額分別為148元、0元，更可徵被告係因帳戶內幾無餘額
    ，而抱持縱使未貸得款項，自身亦無何損失之心態提供帳戶
    資料。
　⑸綜合上情可知，本件被告縱係出於辦理貸款之意思，而將其
    所有上開新光銀行帳戶及永豐銀行帳戶之提款卡及密碼寄送
    予他人，然此並不影響於被告主觀上已可預見其交付上開帳
    戶提款卡及密碼予他人，將可能遭他人利用作為詐欺取財犯
    罪之匯款、提款帳戶使用之認定。而被告提供上開帳戶之提
    款卡及密碼予他人後，並無可有效控管該等帳戶使用之方法
    ，一旦被用作不法用途，其亦無從防阻，可見被告係因圖交
    付上開帳戶提款卡及密碼後可獲貸款，在無有效防範措施之
    情況下，仍提供該等帳戶之提款卡及密碼予他人使用，其對
    於上開帳戶嗣後被詐欺集團利用作為詐欺犯罪匯款、提領工
    具之用，顯已有所預見，然因急需用錢，倘若果真貸得款項
    ，即可暫解燃眉之急，否則，因其提供之帳戶內幾無餘額，
    縱使受騙，自己也幾乎不會蒙受損失，乃對於所預見該等帳
    戶淪為他人作為不法使用之可能性，不以為意，而將該等帳
    戶之提款卡及密碼提供予他人，容任其提供之帳戶可能遭他
    人持以作為詐騙他人所用之風險發生。被告主觀上顯具有縱
    有人利用上開帳戶實施詐欺取財犯罪之用，亦容任其發生之
    不確定故意甚明。
　⑹再者，一般金融帳戶結合提款卡及密碼可作為匯入、轉出、
    提領款項等用途，此乃眾所周知之事，則被告將其上開新光
    銀行帳戶及永豐銀行帳戶之提款卡及密碼提供予不詳身分之
    人，其主觀上自已認識到上開帳戶可能作為對方收受、提領
    款項使用甚明。且依被告之智識、經驗，當知寄交上開帳戶
    資料後，即會喪失實際控制權，除非及時將提款卡辦理掛失
    ，否則一旦遭對方提領出現金，即無從追索該等帳戶內資金
    之去向及所在，是被告對於上開帳戶後續資金流向實有無法
    追索之可能性，對於匯入該等帳戶內之資金如經持有提款卡
    者提領，已無從查得，形成金流斷點，將會產生遮斷金流以
    逃避國家追訴、處罰之效果，主觀上顯有認識。是以，被告
    對於其提供上開帳戶資料，使詐欺集團成員得以利用該等帳
    戶收受詐欺所得款項，並加以提領，而形成資金追查斷點之
    洗錢行為既有預見，仍提供該等帳戶之提款卡及密碼供對方
    使用，其主觀上顯有縱有人利用其上開帳戶作為洗錢之用，
    亦容任其發生之幫助洗錢之不確定故意，亦堪認定。
　⒊至辯護人雖為被告以前詞置辯，然查，衡諸貸款業務之常情
    ，辦理貸款之金融機構或理財公司是否應允貸款，所應探究
    者乃為貸款人之資力、信用及償債能力，而此固須由貸款人
    提供金融機構帳戶往來明細加以判斷，然不論如何，均毋需
    提供個人帳戶之提款卡、密碼，換言之，銀行除要求貸款人
    提供個人相關身分證明及財力證明文件外，並無要求貸款人
    提供自己帳戶之提款卡及密碼作為審核或辦理之可能，且貸
    款人若見他人不以其還款能力等相關資料作為判斷貸款與否
    之認定，反而要求貸款人交付銀行帳戶提款卡及密碼，甚至
    直接表明是要用以製造不實金流，衡情貸款人對於該銀行帳
    戶可能供他人作為財產犯罪之不法目的使用，當可預見。再
    者，被告為透過「凱鐿Jerry」製造金流，以不實資力向銀
    行詐貸金錢，因而提供個人帳戶，此等貸款方式顯然異常，
    足啟疑竇，且被告於知悉對方欲製造假金流，仍依指示寄交
    本案帳戶之資料，對於其帳戶可能作為詐欺犯罪使用，實已
    有所預見，即有容任本案犯罪結果發生之不確定故意。況且
    ，由前述被告之智識及社會生活經驗、曾遭銀行拒絕申辦貸
    款之往來經驗，足認被告在提供上開帳戶資料時，其主觀上
    對於提供帳戶提款卡、密碼可能幫助詐騙份子向他人詐取財
    物，詐欺之人更可藉由其帳戶掩飾犯罪所得去向之結果的發
    生等顯有容任而不違反其本意之幫助詐欺取財、幫助洗錢之
    不確定故意。縱使被告於本件詐欺犯罪結果發生後報警處理
    ，僅屬於事後彌補之措施，其對於先前所容任、犯罪業已終
    了之本件犯罪結果，仍應負幫助罪責。
　㈡綜上所述，被告及辯護人前揭所辯，要屬卸責之詞，不足採
    信。本件事證明確，被告犯行堪以認定，應依法論科。　
三、論罪科刑：
　㈠按刑法上之幫助犯，係對於犯罪與正犯有共同之認識，而以
    幫助之意思，對於正犯資以助力，未參與實行犯罪之行為者
    而言。又洗錢防制法所稱洗錢，指下列行為：二、掩飾或隱
    匿特定犯罪所得之本質、來源、去向、所在、所有權、處分
    權或其他權益者，洗錢防制法第2條第2款定有明文。而前揭
    規定所稱之掩飾、隱匿行為，目的在遮掩、粉飾、隱藏、切
    斷特定犯罪所得與特定犯罪間之關聯性，是此類洗錢行為須
    與欲掩飾、隱匿之特定犯罪所得間具有物理上接觸關係（事
    實接觸關係）。而提供金融帳戶提款卡及密碼供他人使用，
    嗣後被害人雖匯入款項，然此時之金流仍屬透明易查，在形
    式上無從合法化其所得來源，未造成金流斷點，尚不能達到
    掩飾或隱匿特定犯罪所得之來源、去向及所在之作用，須待
    款項遭提領後，始產生掩飾、隱匿之結果。故而，行為人提
    供金融帳戶提款卡及密碼，若無參與後續之提款行為，即非
    洗錢防制法第2條第2款所指洗錢行為，無從成立一般洗錢罪
    之直接正犯；然如行為人主觀上認識該帳戶可能作為收受及
    提領特定犯罪所得使用，他人提領後即產生遮斷資金流動軌
    跡以逃避國家追訴、處罰之效果，仍基於幫助之犯意而提供
    ，則應論以幫助犯同法第14條第1項之一般洗錢罪（最高法
    院108年度台上大字第3101號刑事大法庭裁定意旨參照）。
    查被告將其所申辦上開新光銀行、永豐銀行帳戶之存摺、金
    融卡及密碼提供予他人，雖非直接實行詐欺取財、掩飾、隱
    匿詐欺犯罪所得之去向及所在之構成要件行為，惟已對本案
    詐欺集團成員遂行詐欺取財、掩飾、隱匿詐欺犯罪所得之去
    向及所在資以助力，有利詐欺取財及洗錢之實行，是被告應
    屬幫助犯詐欺取財罪、幫助犯一般洗錢罪。核被告所為，係
    犯刑法第30條第1項前段、第339條第1項之幫助詐欺取財、
    刑法第30條第1項前段、洗錢防制法第2條第2款、第14條第1
    項之幫助一般洗錢罪。
　㈡被告上開犯行，係以一行為同時觸犯所犯幫助詐欺取財罪及
    幫助洗錢罪等二罪名，為想像競合犯，應依刑法第55條之規
    定，從較重之幫助洗錢罪處斷；其以一提供本案上開帳戶之
    幫助行為，同時觸犯2個幫助洗錢罪，為想像競合犯，應依
    刑法第55條前段規定，論以一個幫助洗錢罪。被告係對詐欺
    及一般洗錢之正犯資以助力而未參與其犯罪行為之實行，屬
    幫助犯，爰依刑法第30條第2項規定，減輕其刑。
　㈢爰以行為人之責任為基礎，審酌被告應有相當之智識能力可
    判斷如將所有之上開帳戶提款卡及密碼交付予他人，他人將
    有用以為詐欺犯行之高度可能，卻仍提供上開帳戶供詐欺集
    團充為詐欺犯罪之用，助長詐欺集團犯罪之橫行，並協助掩
    飾犯罪贓款去向，增加國家查緝犯罪及被害人等尋求救濟之
    困難，危害社會秩序穩定及正常交易安全，造成被害人受有
    金錢損失，所為實不足取；又考量被告雖否認犯行，仍表明
    有意願賠償告訴人2人，然因告訴人2人均未到場而未能達成
    調解，此有調解期日報到單1紙附卷可憑；兼衡被告無前科
    紀錄，此有臺灣高等法院被告前案紀錄表1份在卷可查（本
    院卷第13頁），可認素行尚佳；並斟酌其犯罪之動機、目的
    、手段、提供帳戶數量、告訴人2人所受之損害，及其自述
    高職畢業、從事餐飲業、經濟狀況勉持等一切情狀（見本院
    卷第181頁），量處如主文所示之刑，並就罰金刑部分，參
    酌上開各情，諭知如主文所示之易服勞役之折算標準。
　㈣末查，被告未曾因故意犯罪受有期徒刑以上刑之宣告，此有
    前開臺灣高等法院被告前案紀錄表在卷可憑，被告因一時失
    慮，致罹刑章，惟考量被告於本院審理中表示願意賠償告訴
    人2人，僅因告訴人2人未到場而未能達成調解，本院信其經
    此偵審程序及刑之宣告後，應能知所警惕，而無再犯之虞，
    是本院認為上開宣告之刑以暫不執行為適當，爰依刑法第74
    條第1項第1款之規定，宣告緩刑2年，以啟自新。另本院為
    確保緩刑之宣告能收具體之成效，且期使其確切明瞭其行為
    對社會所造成之危害，以培養正確法治觀念，諭知被告應自
    本判決確定之日起1年內，接受受理執行之地方檢察署所舉
    辦之法治教育3場次，且依刑法第93條第1項第2款之規定，
    同時諭知於緩刑期間付保護管束。又依刑法第75條之1第1項
    第4款規定，違反本院前述所諭知事項情節重大，足認原宣
    告之緩刑難收其預期效果，而有執行刑罰之必要者，得撤銷
    其緩刑之宣告，附此敘明。
據上論斷，應依第299條第1項前段（依刑事判決精簡原則，僅記
載程序法條），判決如主文。
本案經檢察官曾開源提起公訴，檢察官陳姵伊到庭執行職務。
中　　華　　民　　國　　111 　年　　7 　　月　　28　　日
                  刑事第十八庭  審判長法　官　詹蕙嘉
　　　　　　　　　
　　　　　　　　　　　　　　　　　　　法　官　劉容妤
　　　　　　　　　
　　　　　　　　　　　　　　　　　　　法　官　劉明潔
以上正本證明與原本無異。
如不服本判決應於收受判決後20日內向本院提出上訴書狀，並應
敘述具體理由；其未敘述上訴理由者，應於上訴期間屆滿後20日
內向本院補提理由書（均須按他造當事人之人數附繕本）「切勿
逕送上級法院」。
                                　　　書記官　連思斐
中　　華　　民　　國　　111 　年　　7 　　月　　28　　日
附錄本案論罪科刑法條全文：
中華民國刑法第339條（普通詐欺罪）
意圖為自己或第三人不法之所有，以詐術使人將本人或第三人之
物交付者，處5年以下有期徒刑、拘役或科或併科50萬元以下罰
金。
以前項方法得財產上不法之利益或使第三人得之者，亦同。
前二項之未遂犯罰之。
洗錢防制法第14條
有第二條各款所列洗錢行為者，處7年以下有期徒刑，併科新臺
幣5百萬元以下罰金。
前項之未遂犯罰之。
前二項情形，不得科以超過其特定犯罪所定最重本刑之刑。
洗錢防制法第2條
本法所稱洗錢，指下列行為：
一、意圖掩飾或隱匿特定犯罪所得來源，或使他人逃避刑事追訴
    ，而移轉或變更特定犯罪所得。
二、掩飾或隱匿特定犯罪所得之本質、來源、去向、所在、所有
    權、處分權或其他權益者。
三、收受、持有或使用他人之特定犯罪所得。
附表：
編號 告訴人 詐欺時間（民國） 詐欺方式 匯款時間（民國）、金額（新臺幣） 1 彭馨潁 110年5月23日14時33分許 詐欺集團某不詳成員假冒為網路商家、銀行客服人員，向彭馨潁佯稱因駭客入侵造成連續扣款，須依指示取消云云，致彭馨潁陷於錯誤，依指示匯款至右列帳戶。 ①110年5月23日15時38分許、16時5分許、16時41分（起訴書誤載為「42分」，應予更正）許，匯款4萬9,985元、2萬9,985元、2萬9,985元至上開永豐銀行帳戶內。 ②同日16時12分許、16時20分許、16時43分（起訴書誤載為「44分」，應予更正）許，以匯款2萬9,123元、2萬9,985元、3萬元至上開新光銀行帳戶內。 2 邱鈺圃 110年5月23日16時5分許 詐欺集團某不詳成員假冒為網路商家、銀行客服人員，向邱鈺圃佯稱因駭客入侵造成連續扣款，須依指示取消云云，致邱鈺圃陷於錯誤依指示匯款至右列帳戶。 110年5月23日16時54分許，匯款2萬9,989元至上開新光銀行帳戶。